# 请问供应链金融（贸易融资）的会计处理

提问人：luohongcheng 时间：2019-12-05 06:30:20
请教陈版及各位老师，日前有贸易融资公司向我司介绍了一种新的融资方式：
简要操作如下：
A 公司有一子公司B 公司，B 公司为A 公司提供原材料，为 A公司的供应商之一，历年来 A 公司向 B公司直接采购，日前新融资方式如下：
融资公司向B 公司采购并支付现款，此后 A 公司向融资公司采购，融资公司给予A 公司1.5 年的账期，根据计算出的本金（采购额）及利率计算出总金额，将总金额在1.5年内平均支付给融资公司, 按照类似“等额本息”
的方式还清，即一共 18 个月（1.5 年）的期限内，每个月支付固定金额，18 期总共支付的金额为采购额加融资利息。
请问这种方式下应当如何进行会计处理？

回答人：chenyiwei
此类交易中，供应链金融服务公司不会实际控制商品，也不会享有或承担其所有权上的主要风险和报酬，故应视同母公司仍直接向子公司采购，但中间引入了供应链金融服务公司提供融资服务。
母公司个别报表层面讲应支付给供应链金融服务公司的款项的折现值（即本金）确认为长期应付款。
合并报表层面正常抵销母子公司之间的采购和销售交易，仅体现一项从外部获得融资的交易，合并报表层面反映出相关的负债本息和利息费用。